Inventaris van het archief van Gisbert Cuper of Gisbertus Cuperus [levensjaren 1644-1716], 1625-1751
Nationaal Archief, Den Haag
- "Notitie van de commissien in den Hage en eenige remarquabele resolutiën wegens het gepasseerde in 's Hage en eenige instructiën"., 1629-1716; 11; 1 band, 356 pagina's
  - Vervolg van de aantekeningen over de diverse commissies waarin door de Staten Generaal benoemd werdt met beschrijvingen van het ceremonieel., p. 29-97
  - Extract-resoluties der Staten Generaal., p. 99-115
    p. 99 1686 augustus 21
    p. 103 1686 september 5,
    p. 107 1686. september 6,
    p. 110-111 1686 september 7,
    p. 114-115 1686 september 11,
  - Extract secrete resolutie der Staten Generaal, 1681 maart 5, p. 118-122
  - Extract-resolutie der Staten Generaal, afschrift, 1679 februari 22, p. 126-129
    p. 134-135 1661 oktober 1, afschrift
  - Lijst van hoge en lage ambten, waarin benoemd wordt door de Staten Generaal., p. 135-144
  - Extract secrete resolutie der Staten Generaal, 1682 augustus 20, p. 146-151
  - Memorandum van J.A. d'Avaux, Frans buitengewoon ambassadeur in Den Haag, gericht aan de Staten Generaal, afschrift, 1679 maart 18, p. 154-155
  - Extract-resoluties der Staten Generaal., p. 158-190
    p. 158-166 1686 mei 30,
    p. 170-172 1671 augustus 25, gedrukt
    p. 174 1682 april 30, gedrukt
    p. 178-180 1675 april 11, gedrukt
    p. 182-184 1675 april 11, gedrukt
    p. 186-190 1674 januari 20, gedrukt
  - Uittreksel uit de notulen van de vergadering der Heren Zeventien, met aantekeningen daarop van Cuper, 1684 maart 25, p. 194-195
  - Extract-resolutie, der Staten Generaal, 1682 augustus 11, p. 198
  - Extract-resolutie der Staten van Holland en West-Friesland, 1665 maart 12, p. 202-204
  - Extract-resoluties der Staten Generaal, 1625-1672, p. 206-280
    p. 206-208 1637 juni 4,
    p. 210-211 1637 juni 29,
    p. 218-219 1637 juli 4,
    p. 222 1637 juli 8,
    p. 226 1637 juli 16,
    p. 230 1637 juli 18,
    p. 234-235 1637 juli 19,
    p. 238 1637 juli 30,
    p. 242 1637 juli 31,
    p. 246 1637 augustus 12,
    p. 250-251 1637 augustus 14,
    p. 254-255 augustus 29,
    p. 258-260 1625 december 24,
    p. 262-265 1672 april 2,
    p. 268 1672 april 16,
    Bijlage: p. 268-270
    Memorandum van W.L. van Vrijbergen, gedeputeerde en gevolmachtigde te velde in Vlaanderen, 1672 april 16, afschrift
    p. 272 1629 december 27,
    p. 276-277 1663 april 25,
    p. 280 1686 augustus 21,
  - Reglement van de Staten Generaal, geldend voor de ambassades en deputaties zowel in het binnenland als in het buitenland, gedrukt, ongedateerd, p. 284-288
  - Extract-resoluties der Staten Generaal., p. 292-305
    p. 202 1675 juni 21,
    p. 296 1677 januari 30,
    p. 296-300 1665 februari 10,
    Bijlage: p. 297-299
    Lijst van ambten, waarin door de Staten Generaal benoemd word,
    p. 304-305 1690 april 5
  - Aantekening van Cuper over het ceremonieel bij het brengen van buitenlandse residenten ter vergadering der Staten Generaal., p. 308
  - Extract-resoluties der Staten Generaal., p. 312-321
    p. 312-321 1665 juli 17,
    p. 316 1665 juni 19,
    p. 320 1657 januari 12,
    p. 320-321 1658 juni 1,
  - Ampliatie van de memorie, gehecht aan het request van S. van der Mau, weduwe van de tresorier Noortwijck, requirant van mandement in cas d'appel aan haar Hoog Mogenden gepresenteerd contra de kinderen en erfgenamen van de ontvanger Volbergen, afschrift, ongedateerd, p. 324-326
  - Extract-resoluties, der Staten Generaal., p. 328-329
    p. 328-329 1639 januari 18, afschrift
    p. 329 1648 september 22,
  - Aantekening van Cuper betreffende het tractement voor gecommiteerden ter generaliteit, 1678 april 18, p. 332
  - Verslag van Cuper van een vergadering van de Staten Generaal., p. 336-356
- "Coljer", brieven en minuten van brieven., 1687-1716; 12; 1 pak, 601 pagina's
  - Brieven van Colyer, Nederlands ambassadeur te Constantinopel, aan Cuper., p. 1-14
    p. 1-3 1699 mei 14, te Adrianopel
    p. 5-7 1699 augustus 1, te Adrianopel
    p. 9-12 1699 november 12
    p. 13-14 1700 juni 4
  - Aantekeningen van Cuper., p. 22
  - Brieven van J. Colyer, te Constantinopel aan Cuper., p. 25-115
    p. 25-26 1700 juli 24
    p. 29-30 1700 augustus 22
    p. 33 1700 augustus 26
    p. 37-40 1700 september 24
    p. 41-44 1701 januari 24
    p. 45-48 1701 januari 24, afschrift
    p. 49-50 1701 april 12
    Bijlage: p. 51-53
    Verslag van het vertrek uit Contantinopel van Mustafa II, sultan van Turkije
    p. 57-58 1701 mei 1
    p. 61-62 1701 mei 31
    p. 65-67 1701 juni 6
    p. 69-71 1701 juli 18
    p. 73-74 1701 augustus 11
    p. 77-80 1701 september 21
    p. 81-83 1701 oktober 22
    p. 85-88 1702 maart 25
    p. 89-91 1702 juni 4
    p. 93-95 1702 juli 26
    p. 97-98 1702 december 5
    p. 101-103 1703 januari 17
    p. 105-107 1703 juli 4
    p. 109-111 1704 januari 8
    p. 113-115 1704 januari 8, afschrift
    Bijlage: p. 116-117
    Beschrijving van de begrafenisplechtigheden na het overlijden van Mustafa II, sultan van Turkije, afschrift
  - Minuut van een brief van Cuper aan J. Colyer, 1704 oktober 29, p. 119-124
  - Brieven van J. Colyer te Contantinopel aan Cuper., p. 127-132
    p. 127-128 1704 september 25
    p. 131-132 1705 januari 20
  - Minuut van een brief van Cuper aan J. Colyer, 1705 maart 4, p. 135-138
  - Brief van J. Colyer te Constantinopel aan Cuper, 1705 maart 7, p. 139-140
  - Minuut van een brief van Cuper aan J. Colyer, 1705 maart 14, p. 143-146
  - Brieven van J. Colyer te Contantinopel aan Cuper., p. 147-169
    p. 147-148 1705 mei 30
    p. 151-152 1705 juli 21
    p. 155-156 1705 september 9
    p. 159-161 1705 november 25
    p. 163-165 1706 januari 14
    p. 167-169 1706 januari 14, afschrift
  - Minuut van een brief van Cuper aan J. Colyer, 1706 oktober 30, p. 169-172
  - Brieven van J. Colyer te Contantinopel aan Cuper., p. 173-178
    p. 173-174 1706 mei 24
    p. 176-178 1707 februari 7
  - Minuut van een brief van Cuper aan J. Colyer, 1707 juli 27, p. 180-187
  - Brieven van J. Colyer te Constantinopel aan Cuper., p. 188-196
    p. 188-196 1707 oktober 25
    p. 192-194 1707 november 7
    p. 196 1707 november 26
  - Minuten van brieven van Cuper aan J. Colyer., p. 200-215
    p. 200-207 1708 januari 2
    p. 208-215 1708 mei 10
  - Brieven van J. Colyer te Constantinopel aan Cuper., p. 216-222
    p. 216-218 1708 april 15
    p. 220-222 1708 april 15, afschrift
  - Minuut van een brief van Cuper aan J. Colyer, 1708 augustus 1, p. 224-231
  - Brief van J. Colyer te Constantinopel aan Cuper, 1708 december 18, p. 232-236
  - Minuten van Brieven van Cuper aan J. Colyer., p. 238-252
    p. 238-242 1709 februari 16
    p. 245-252 1709 mei 21
  - Brieven van J. Colyer te Constantinopel aan Cuper., p. 253-260
    p. 253-255
    p. 257-260 1709 september 14
  - Minuut van een brief van Cuper aan J. Colyer, 1709 oktober 29, p. 261-266
    Bijlagen: p. 267-269
    Brief van een onbekende uit een legerkamp tussen Quesnoy en Velentienne aan vermoedelijk Cuper, ongedateerd
    p. 271-274
    Brief van G. de Foullon te Brussel aan Cuper, 1709 oktober 21
  - Brief van J. Colyer te Constantinopel aan Cuper, 1710 februari 25, p. 277-280
  - Minuut van een brief van Cuper aan J. Colyer, 1710 augustus 2, p. 281-286
  - Brief van J. Colyer te Constantinopel aan Cuper, 1710 oktober 13, p. 287-289
  - Minuut van een brief van Cuper aan J. Colyer, 1711 april 19, p. 291-298
  - Brief van J. Colyer te Constantinopel aan Cuper, 1711 juli 7, p. 299-300
  - Minuut van een brief van Cuper aan J. Colyer, 1711 augustus 19, p. 303-310
  - Brief van J. Colyer te Constantinopel aan Cuper, 1711 augustus 17, p. 311-312
  - Minuut van een brief van Cuper aan J. Colyer, 1711 december 16, p. 315-320
  - Brieven van J. Colyer te Constantinopel aan Cuper., p. 321-328
    p. 321-323 1711 november 16
    p. 325-328 1712 februari 19
  - Minuten van brieven van Cuper aan J. Colyer., p. 329-346
    p. 329-342 1712 maart
    p. 343-346 mei 25, jaartal ontbreekt
  - Brieven van J. Colyer te Constantinopel aan Cuper., p. 347-356
    p. 347-348 1712 mei 12
    p. 351-352 1712 juni
    p. 355-356 1712 augustus 6
  - Minuten van brieven van Cuper aan J. Colyer., p. 359-381
    p. 359-372 1712 augustus 19
    p. 374-381 1712 oktober 26
  - Brief van J. Colyer te Constantinopel aan Cuper, 1713 december 27, p. 382-383
  - Minuut van een brief van Cuper aan J. Colyer, 1714 januari 2, p. 386-391
  - Brief van J. Colyer te Constantinopel aan Cuper, 1714 april 29, p. 392-394
  - Minuut van een brief van Cuper aan J. Colyer, 1714 mei 16, p. 396-399
  - Brief van J. Colyer te Constantinopel aan Cuper, 1714 augustus 1, p. 400-403
  - Minuut van een brief van Cuper aan J. Colyer, 1714 september 1, p. 404-406
  - Brief van J. Colyer te Constantinopel aan Cuper, 1714 november 1, p. 408-409
  - Minuut van een brief van Cuper aan J. Colyer., p. 412-422
    p. 412-419 1714 december 15
    p. 420-422 1714 december 20
  - Brief van J. Colyer te Constantinopel aan Cuper, 1715 maart 27, p. 424-425
  - Minuut van een brief van Cuper aan J. Colyer., p. 428-443
    p. 428-435 1715 augustus 10
    p. 436-443 1716 februari 10
  - Brief van J. Colyer te Constantinopel aan Cuper, 1716 mei 7, p. 444-446
  - Minuut van een brief van Cuper aan J. Colyer, 1716 augustus 29, p. 448-459
  - Fragment van een minuut van een brief van Cuper aan een onbekende, 1687 februari 5, p. 460
  - Minuut van een brief van Cuper aan J. Colyer, 1687 februari 8, p. 461-462
  - Minuut van een brief van Cuper aan J.J. Hamel Bruynincx, 1687 februari 8, p. 463
  - Minuut van een brief van Cuper aan D.J. de Hochepied, ongedateerd, p. 464-467
  - Brieven van J. Colyer te Constantinopel aan Cuper., p. 468-472
    p. 468-469 1687 juli 26
    p. 472 1688 oktober 14
  - Minuut van een brief van Cuper aan J. Colyer, 1689 maart 22, p. 477-481
  - Fragment van eenminuut van een brief van Cuper aan J. Ortwijn,, ongedateerd, p. 481
  - Brief van J. Colyer te Constantinopel aan Cuper, 1693 juni 4, p. 482-483
  - Brieven van J. Colyer te Constantinopel aan Cuper, afschrift., p. 486-487
    p. 486-487 1693 oktober 6,
    p. 488-489 1693 oktober 15
    p. 490-491 1693 juli 15
  - Minuut van een brief van Cuper aan J. Colyer, 1688 februari 1, p. 494-495
  - Brieven van J. Colyer te Constantinopel aan Cuper., p. 496-525
    p. 496-498 1694 maart 20, afschrift
    p. 500-502 1694 april 8
    p. 505 1694 april 21
    p. 508-509 1694 juni 13
    p. 512 1694 juni 17
    p. 516-517 1694 augustus 22
    p. 520-521 1694 augustus 22, afschrift
    p. 524-525 1694. september 15
  - Brief van Calckberner, Nederlands consul te Livorno, aan Cuper, 1693 december 14, p. 528-529
  - Brieven van J. Colyer te Adrianopel aan Cuper., p. 532-601
    P. 532-535 1695 april 11
    Bijlage: p. 536-537
    Verslag van de optredes veranderingen na het overlijden van sultan Achmed II en het opvolgen van sultan Mustafa II, 1695 april 8
    p. 538-543 1695 juni 28
    p. 546 1695 oktober 31
    p. 550-555 1696 februari 17, te Constantinopel
    Bijlage: p. 556-559
    Verslag van de intocht in Constantinopel van Mustafa II sultan van Turkije, 1695, novemer 17
    p. 560-561 1696 juni 21, te Const.
    p. 564 1696 augustus te Const.
    p. 568-569 1696 september 28, te Const.
    p. 572-573 1697 januari 1 te Const.
    p. 576-578 1697 september 1 te Const.
    p. 580-581 1697 december 27, te Const.
    p. 584-586 1698 februari 28, te Const.
    p. 588-589 1698 april 30 te Const.
    p. 592-595 1698 juli 24, te Sophia
    p. 596-597 1699 maart 14, te Salamkement
    p. 600-601 1698 november 15, te Carlowitz
- "Hochepied", briefwisseling tussen G. Cuper en D.J. de Hochepied., 1693-1716; 13; 1 pak, 1193 pagina's
  Zie ook de volgende archieven:
  1.10.41 - Familie De Hochepied, 1647-1956
  1.02.22 - Consulaat te Smyrna, (1611) 1685-1811 (1837)
  - Brief van de Hochepied, Nederlands consul te Smirna, aan Cuper, 1705 maart 3, p. 1-3
  - Minuten van brieven van Cuper aan D.J. de Hochepied., p. 5-16
    p. 5-16 1705 maart
    p. 9-16 1705 april 24
  - Brief van D.J. de Hochepied te Smirna aan Cuper, 1705 maart 21, p. 17-19
  - Minuten van brieven van Cuper aan D.J. de Hochepied., p. 21-34
    p. 21-24 1705 juni 17
    p. 25-34 1705 juli 4
  - Brieven van D.J. de Hochepied te Smirna aan Cuper., p. 37-46
    p. 37-40 1705 juni 30
    p. 41-46 1705 juli 28
  - Minuut van een brief van Cuper aan D.J. de Hochepied, 1705 oktober 28, p. 49-59
  - Brieven van D.J. de Hochepied te Smirna aan Cuper., p. 61-127
    p. 61-64 1705 augustus 31
    met een aantekening van Cuper
    p. 65-71 1705 oktober 22
    p. 73 1688 maart 5, te Venetië
    p. 77-79 1688 maart 12, te Venetië
    p. 81-82 1693 juni 16
    p. 83-85 1693 maart 31
    p. 87-88 1693 juni 25
    p. 91-94 1693 juli 7
    p. 95-96 1693 juni 11
    p. 97-98 1693 augustus 6
    p. 101-103 1693 oktober 9
    p. 105-106 1694 januari 23
    p. 107 1694 januari 30
    p. 111 1694 februari 6
    p. 113-117 1694 juni 26
    p. 121-127 1694 september 28
    Bijlage: p. 129-130
    Memorie van Raye, Engels consul te Smirna, en D.J. de Hochepied te Smirna aan Zeno, opperbevelhebber van de Venetiaanse vloot, 1694 september 11/21, afschrift
  - Uittreksel uit een brief van D.J. de Hochepied te Smirna aan F. Fagel, afschrift, 1695 februari 15, p. 131-133
  - Uittreksel uit een brief van D.J. de Hochepied te Smirna aan de Staten Generaal, afschrift, 1695 maart 12, p. 135-140
  - Brieven van D.J. de Hochepied te Smirna aan Cuper., p. 141-154
    p. 141-143 1694 oktober 20
    p. 145-148 1695 februari 28
    p. 149-152 1695 april 2
    p. 153-154 1695 april 9
  - Brief van C.C. de Hochepied-Colyer te Smirna aan Cuper, 1695 juli 13, p. 155-158
    Bijlagen: p. 159-161
    Protest van D.J. de Hochepied te Smirna gedaan aan Raye, Engels consul te Smirna, 1695 april 25, afschrift
    p. 163-165
    antwoord van W. Raye te Smirna aan D.J. de Hochepied, 1695 april 17, o.s., afschrift
  - Brieven van D.J. de Hochepied te Smirna aan Cuper., p. 167-179
    p. 167-174 1695 mei 31
    p. 175-179 1695 november 9
    Bijlage: p. 181-182
    Brief van Colyer Nederlands ambassadeur te Adrianopel, aan N. Witsen, 1695 september 6, afschrift
  - Brieven van D.J. de Hochepied te Smirna aan Cuper., p. 183-252
    p. 183-184 1695 december 30
    p. 185-186 1696 januari 26
    p. 187-190 1696 maart 31
    Bijlage: p. 191
    Commandement van sultan Mustafa II aan de kadi van Smirna, 1696 januari 18, o.s. afschrift
    p. 193-195 1696 augustus 29
    p. 197-198 1696 september 12
    p. 201-205 1696 november 4, afschrift
    p. 205-206 1696 december 1
    p. 207-208 1697 januari 22
    p. 211-214 1697 juni 30
    p. 215-217 1697 augustus 20, afschrift
    p. 218-221 1697 augustus 20
    p. 223-226 1697 september 25
    Bijlage: p. 227
    Lijst van schilderijen en die verstuurd zijn vanuit Smirna aan Cuper
    p. 229-230 1698 maart 15
    p. 233-236 1698 juni 30
    p. 237-240 1698 oktober 11
    p. 241-243 1699 april 30
    p. 245-252 1699 oktober 20
  - Minuut van een brief van Cuper aan D.J. de Hochepied, 1700 februari 7, p. 253-259
  - Brieven van D.J. de Hochepied te Smirna aan Cuper., p. 261-290
    p. 261-262 1700 januari 4
    p. 265-270 1700 februari 5
    p. 273-281 1700 november 1
    p. 283-284 1700 december 4
    p. 287-290 1701 februari 28
  - Minuut van een brief van Cuper aan D.J. de Hochepied, 1701 december 18, p. 291-302
  - Brieven van D.J. de Hochepied te Smirna aan Cuper., p. 303-320
    p. 303-309 1701 oktober 18
    p. 311-320 1702 oktober 10
  - Minuut van een brief van Cuper aan D.J. de Hochepied, 1703 januari 13., p. 321-328
  - Brieven van D.J. de Hochepied te Smirna aan Cuper., p. 332-346
    p. 332-335 1702 november 4
    p. 336-343 1703 januari 6
    p. 344-346 1703 maart 31
  - Minuut van een brief van Cuper aan D.J. de Hochepied, 1703 april 4, p. 350-355
  - Brieven van D.J. de Hochepied te Smirna aan Cuper., p. 356-380
    p. 356-359 1703 mei 28
    p. 360-367 1703 juli 24
    p. 368-371 1703 augustus 3
    p. 372-380 1703 augustus 30
  - Minuut van een brief van Cuper aan D.J. de Hochepied, 1703 oktober 17, p. 384-389
  - Brieven van D.J. de Hochepied te Smirna aan Cuper., p. 390-418
    p. 390-393 1703 september 15
    p. 394-402 1704 januari 14
    p. 406-412 1704 april 17
    p. 414-418 1704 juni 30
  - Minuut van een brief van Cuper aan D.J. de Hochepied, 1704 oktober 20, p. 420-431
  - Brief van D.J. de Hochepied te Smirna aan Cuper, 1704 augustus 18, p. 432-435
    Bijlagen: p. 436-443
    Adelsbrief van Leopold I, keizer van Duitsland aan D.J. de Hochepied, ongedateerd, afschrift
    p. 444
    Brief van kardinaal Leopold van Kollonitz te Wenen aan D.J. de Hochepied, 1704 mei 26, afschrift
  - Minuut van een brief van Cuper aan D.J. de Hochepied, 1704 oktober 29, p. 446-449
  - Brieven van D.J. de Hochepied te Smirna aan Cuper., p. 450-481
    p. 450-461 1704 oktober 25
    p. 466-468 1705 januari 5
    p. 470-477 1705 februari 20
    p. 478-481 1706 januari 16
  - Minuut van een brief van Cuper aan D.J. de Hochepied, 1706 januari 24, p. 482-493
  - Brieven van D.J. de Hochepied te Smirna aan Cuper., p. 494-507
    p. 494-497 1706 februari 27
    p. 498-500 1706 maart 26
    p. 502-507 1706 mei 22
  - Minuut van een brief van Cuper aan D.J. de Hochepied, 1706 september 21, p. 508-511
  - Brieven van D.J. de Hochepied te Smirna aan Cuper., p. 512-526
    p. 512-518 1705 oktober 28
    p. 520-523 1707 januari 22
    p. 524-526 1707 maart 4
  - Minuut van een brief van Cuper aan D.J. de Hochepied, 1707 maart 12, p. 528-533
  - Brief van D.J. de Hochepied te Smirna aan Cuper, 1707 juni 7, p. 536-539
  - Minuut van een brief van Cuper aan D.J. de Hochepied, 1707 juni 15, p. 540-547
  - Brieven van D.J. de Hochepied te Smirna aan Cuper., p. 548-575
    p. 548-550 1707 augustus 29
    p. 552-559 1707 september 16
    p. 560-563 1707 september 28
    p. 564-567 1707 oktober 31
    p. 568 1707 november 4
    p. 572-575 1707 december 28
  - Minuten van brieven van Cuper van D.J. de Hochepied., p. 576-602
    p. 546-587 1707 december 10
    p. 588-602 1708 januari 25
  - Brieven van D.J. de Hochepied te Smirna aan Cuper., p. 604-615
    p. 604-609 1708 januari 31
    p. 612-615 1708 maart 31
  - Minuten van brieven van Cuper aan D.J. de Hochepied, 1708 mei 1, p. 616-623
    Bijlage: p. 624-625
    De Opregte Leydse Vrijdagse Courant, 1708 april 20
    p. 626-653 1708 augustus 1
  - Stuk betreffende de gezamenlijke avondmaalsviering van gereformeerde en Lutherse predikanten in Koningsbergen, Berlijn, 1707 juli 25, p. 654-656
  - Aantekening van Cuper., p. 657
  - Minuut van een brief van Cuper aan D.J. de Hochepied, 1708 juni 20, p.658-665
  - Brieven van D.J. de Hochepied te Smirna aan Cuper., p. 666-707
    p. 666-677 1708 juli 20
    p. 678-683 1708 september 5
    p. 686-688 1708 september 14
    p. 690-691 1708 september 8
    p. 692-694 1708 oktober 8
    p. 696-701 1708 oktober 22
    p. 704-707 1708 november 16
  - Minuten van brieven van Cuper aan D.J. de Hochepied., p. 708-727
    p. 708-715 1708 oktober 31
    p. 716-723 1708 december 15
    p. 724-727 1709 januari 1
  - Brieven van D.J. de Hochepied te Smirna aan Cuper., p. 728-742
    p. 728-736 1709 februari 8
    Bijlage: p. 732-733
    Vertaling in het Frans van een gedicht, gemaakt door Bahri Mohomed Aga, Turks gezant in Frankrijk, voor zijn vrouw, over het schip dat hem van Malta naar Livorno heeft gebracht, 1708, afschrift
    p. 738-742 1709 maart 30
  - Minuut van een brief van Cuper aan D.J. de Hochepied, 1709 mei 18, p. 744-751
  - Brieven van D.J. de Hochepied te Smirna aan Cuper., p. 752-769
    p. 752-764 1709 juni 29
    Bijlage: p. 760
    (Bugiurnuldi van de Turkse grootvizier voor Bahri Mohomed Aga, Turks gezant voor zijn tocht naar Frankrijk, 1709, afschrift
    p. 766-769 1709 juli 12
  - Minuut van een brief van Cuper aan D.J. de Hochepied, 1709 juni 22, p. 770-775
  - Brief van een brief van Cuper aan D.J. de Hochepied, 1709 augustus 1, p. 778-784
  - Minuut van een brief van Cuper aan D.J. de Hochepied, 1709 oktober 29, p. 786-792
  - Brieven van D.J. de Hochepied te Smirna aan Cuper., p. 794-801
    p. 794-796 1709 augustus 17
    p. 798-801 1709 december 30
  - Minuten van brieven van Cuper aan D.J. de Hochepied., p. 802-825
    p. 802-809 1711 april 22
    p. 810-818 1711 juni 24, met bijschrift van juni 28
    p. 820-825 ongedateerd
  - Brief van D.J. de Hochepied te Smirna aan Cuper, 1710 juni 30, p. 826-831
  - Minuut van een brief van Cuper aan D.J. de Hochepied, 1710 december 17, p. 834-839
  - Brieven van D.J. de Hochepied te Smirna aan Cuper., p. 842-857
    p. 842-848 1710 december 28
    p. 850-857 1711 maart 31
  - Verslag van het ontstaan van een vulkanisch eiland bij Santorini, afschrift, 1707 mei 23, p. 858-881
  - Brief van D.J. de Hochepied te Smirna aan Cuper, 1711 augustus 11, p. 882-887
  - Minuut van een brief van Cuper aan D.J. de Hochepied, 1712 augustus 19, p. 890-903
  - Brieven van D.J. de Hochepied te Smirna aan Cuper., p. 906-917
    p. 906-912 1713 maart 4
    p. 914-917 1712 september 30
  - Minuut van een brief van Cuper aan D.J. de Hochepied, 1713 maart 18, p. 918-923
  - Brief van D.J. de Hochepied te Smirna aan Cuper, 1713 januari 14, p. 926-928
  - Minuten van brieven van Cuper aan D.J. de Hochepied., p. 930-941
    p. 930-933 1711 september 26
    p. 934-941 1711 december 15
  - Brief van D.J. de Hochepied te Smirna aan Cuper, 1712 maart 31, p. 942-948
  - Minuten van brieven van Cuper aan D.J. de Hochepied., p. 950-965
    p. 950-955 1712 mei 27
    p. 958-965 1713 april 26
  - Brief van D.J. de Hochepied te Smirna aan Cuper, 1713 mei 31, p. 966-969
  - Minuut van een brief van Cuper aan D.J. de Hochepied, ongedateerd, p. 970-980
  - Brieven van D.J. de Hochepied te Smirna aan Cuper., p. 982-989
    p. 982-984 1713 oktober 21
    p. 986-989 1713 september 23
  - Minuut van een brief van Cuper aan D.J. de Hochepied, 1714 december 20, p. 990-1001
  - Brief van D.J. de Hochepied te Smirna aan Cuper, 1714 september 30, p. 1002-1013
  - Minuten van brieven van Cuper aan D.J. de Hochepied., p. 1014-1039
    p. 1014-1018 1714 mei 12
    p. 1020-1024 1714 september 1
    p. 1028-1039 1714 januari 8
  - Brief van D.J. de Hochepied te Smirna aan Cuper, 1714 december 27, p. 1040-1053
  - Brief van Colyer, Nederlands ambassadeur te Constantinopel, aan Cuper, 1714 december 13, p. 1056-1058
  - Brieven van D.J. de Hochepied te Smirna aan Cuper., p. 1060-1078
    p. 1060-1065 1715 januari 30
    p. 1068 1715 februari 11
    p. 1072-1078 1715 april 13
  - Minuut van een brief van Cuper aan D.J. de Hochepied, 1715 juni 1, p. 1080-1087
  - Brief van D.J. de Hochepied te Smirna aan Cuper, 1715 juli 28, p. 1088
  - Minuut van een brief van Cuper aan D.J. de Hochepied, 1715 augustus 3, p. 1092-1102
  - Brieven van D.J. de Hochepied te Smirna aan Cuper., p. 1104-1128
    p. 1104-1116 1715 oktober 12
    Bijlage: p. 1114-1115
    Gebed, dat de Turken moesten bidden in opdracht van de sultan tijdens de oorlog met Venetië, 1715, afschrift
    p. 1118-1128 1715 november 30
  - Minuut van een brief van Cuper aan D.J. de Hochepied, 1716 februari 1, p. 1130-1144
  - Brief van D.J. de Hochepied te Smirna aan Cuper, 1716 maart 26, p. 1146-1151
  - Minuten van brieven van Cuper aan D.J. de Hochepied., p. 1154-1181
    p. 1154-1161 1716 maart 19
    p. 1162-1181 1716 augustus 25
  - Synodale brief van Callinicos, patriarch van Constantinopel aan Athanasius, metropoliet van Smirna en aan de geestelijkheid en het volk van Smirna, afschrift, ongedateerd, p. 1182
  - Dezelfde brief, afschrift in een ander handschrift., p. 1184
  - Uittreksel uit een Grieks handschrift houdende kerkelijke reglementen, afschrift., p. 1186-1193
  - Memoires du Marquis de Guiscard, deel I, gedrukt, 1705, Los achterin liggend